nb: Hjem og hage > Husholdningsartikler > Lagring og organisering > Kles- og skaplagring > Skaporganisering og klesstativer: Skaporganisering; Klesstativ
ru: Дом и сад > Хозяйственные товары > Хранение вещей > Хранение одежды и обуви > Системы хранения и напольные вешалки: Системы хранения для шкафов; Напольные вешалки для одежды
vi: Nhà và vườn > Sản phẩm gia dụng > Đồ chứa và dụng cụ sắp xếp đồ > Cất giữ đồ đạc và quần áo > Giá và khung treo quần áo: Ngăn chia đồ trong tủ quần áo; Giá treo quần áo
sl-SI: Dom in vrt > Gospodinjski pripomočki > Shranjevanje in organizacija > Shranjevanje oblačil in organizacijo omar > Organizatorji omar in stojala za oblačila: Organizatorji omar; Stojala za oblačila
fi: Koti ja puutarha > Kotitaloustarvikkeet > Varasto ja säilytys > Vaatesäilytys > Kaappien säilytysratkaisut ja vaaterekit: Säilytysratkaisut kaappeihin; Vaaterekit
zh-TW: 居家和庭園 > 居家生活用品 > 儲藏和收納 > 服裝收納 > 衣櫥收納架: 衣櫥收納組; 立式衣架
bg-BG: Дом и градина > Битови консумативи > Съхранение и организация > Съхранение на дрехи и дрешници > Органайзери за дрешници и стелажи за дрехи: Органайзери за дрешници; Стелажи за дрехи
sk-SK: Dom a záhrada > Potreby pre domácnosť > Skladovanie a organizácia > Skladovanie odevov v šatníkoch > Šatníkové organizéry a stojany na odevy: Šatníkové organizéry; Stojany na odevy
es: Casa y jardín > Productos del hogar > Organización y almacenamiento > Almacenamiento de ropa y armarios > Organizadores de vestidores y perchas de barra: Organizadores de armario; Percheros para ropa
pt-BR: Casa e jardim > Suprimentos domésticos > Armazenamento e organização > Roupas e armazenamento de roupas > Cabideiros de vestidos: Organizadores para closet; Racks de roupas
sv: Hem och trädgård > Hushållsutrustning > Förvaring och organisation > Kläd- och garderobsförvaring > Garderobslösningar och klädhängare: Garderobslösningar; Klädställ
tr: Ev ve Bahçe > Ev Sarf Malzemeleri > Saklama ve Düzenleme > Elbise Dolapları ve Yüklükler > Dolap Düzenleyiciler ve Askılıklar: Dolap Düzenleyicileri; Elbise Rafları
nl: Huis en tuin > Huishoudelijke benodigdheden > Opruimen en organiseren > Kleding en kledingopslag > Deurhangers voor kleding: Opbergsets voor kasten; Rekken voor kleding
fr: Maison et jardin > Produits ménagers > Rangement et organisation > Rangements pour armoires à vêtements > Organiseurs pour armoires et penderies pour vêtements: Organisateurs de placard; Penderies pour vêtements
el: Σπίτι & κήπος > Είδη οικιακής χρήσης > Αποθήκευση & οργάνωση > Αποθήκευση ρούχων & ντουλαπιών > Οργανωτές ντουλαπιών & κρεμάστρες ρούχων: Οργανωτές ντουλαπιών; Κρεμάστρες ρούχων
lt-LT: Namai ir sodas > Namų apyvokos reikmenys > Sandėliavimas ir tvarkymas > Drabužiai ir sandėliavimas spintoje > Spintų dėklai ir drabužių lentynos: Spintų dėklai; Drabužių lentynos
it: Casa e giardino > Forniture domestiche > Immagazzinamento e organizzazione > Abbigliamento e sistemazione negli armadi > Stand appendiabiti e organizer per armadi: Organizzatori di armadi; Porta abiti
pl: Dom i ogród > Artykuły gospodarstwa domowego > Przechowywanie i utrzymanie porządku > Przechowywanie ubrań > Organizery do szaf i stojaki na odzież: Organizery do garderoby; Stojaki na odzież
zh-CN: 家居与园艺 > 家居用品 > 储物/收纳 > 服装/衣柜收纳 > 衣柜收纳用品/衣架: 衣柜收纳用品; 衣架
de: Heim & Garten > Haushaltsbedarf > Aufbewahrung & Ordnungssysteme > Kleider- & Wandschrankaufbewahrung > Schrank-Organizer & Kleiderständer: Schrank-Organizer; Kleiderständer
cs: Dům a zahrada > Potřeby pro domácnosti > Uskladnění a uspořádání > Uskladnění oblečení > Police na oblečení: Šatní organizéry; Věšáky na oděvy
ja: ホーム・ガーデン > 日用品 > 収納 > 衣類収納用品 > ハンガーラック: クローゼットオーガナイザー; 衣類ラック
hr-HR: Dom i vrt > Potrepštine za kućanstvo > Odlaganje i organizacija > Skladištenje odjeće i ormari > Organizatori ormara i stalci za odjeću: Organizatori za ormar; Stalci za odjeću
en: Home & Garden > Household Supplies > Storage & Organization > Clothing & Closet Storage > Closet Organizers & Garment Racks: Closet Organizers; Garment Racks
pt-PT: Casa e jardim > Artigos para o lar > Armazenamento e organização > Roupa e armazenamento de armário > Organizadores e armário e prateleiras de vestuário: Organizadores de armário; Prateleiras de vestuário
th: บ้านและสวน > อุปกรณ์ใช้ในบ้าน > การจัดเก็บและการจัดระเบียบ > ที่จัดระเบียบเสื้อผ้าและตู้เสื้อผ้า > ที่จัดระเบียบตู้เสื้อผ้าและชั้นวางเสื้อผ้า: ที่จัดระเบียบตู้เสื้อผ้า; ชั้นวางเสื้อผ้า
da: Hjem og have > Husholdningsartikler > Opbevaring og organisering > Tøj- og klædeskabe > Tøjstativer: Skabsopbevaring; Beklædningsstativer
hu: Otthon és kert > Háztartási kellékek > Tárolás és rendezés > Ruha- és szekrénytárolás > Szekrényrendezők és ruhatartók: Szekrényrendezők; Ruhaállványok
ro-RO: Casă și grădină > Produse de uz casnic > Depozitare și organizare > Depozitare haine și depozitare pentru dressing > Organizatoare pentru dressinguri și suporturi pentru haine: Organizatoare pentru dressinguri; Suporturi pentru umerașe
ko: 가정/원예 용품 > 생활용품 > 수납/정리용품 > 붙박이장/의류 수납함 > 붙박이장 정리함/옷걸이: 붙박이장 정리함; 의류 선반